【裁判字號】    98,審易,194
【裁判日期】    980227
【裁判案由】    竊盜
【裁判全文】
臺灣高雄地方法院刑事判決             98年度審易字第194號
公  訴  人  臺灣高雄地方法院檢察署檢察官
被      告  丙○○
                    （另案於臺灣高雄監獄執行中）
上列被告因竊盜案件，經檢察官提起公訴（97年度偵字第24716
、27938 號），被告於準備程序中就被訴事實為有罪之陳述，經
本院告知簡式審判程序之旨，並聽取被告與公訴人之意見後，本
院合議庭裁定由受命法官獨任進行簡式審判程序，判決如下：
    主  文
丙○○犯刑法第三百二十一條第二、三款之竊盜罪，累犯，處有
期徒刑捌月；又犯竊盜罪，累犯，處有期徒刑肆月。應執行有期
徒刑拾壹月。
    事實及理由
一、本件犯罪事實、證據，除更正為「丙○○前因竊盜、毒品案
    件，經本院分別以95年度簡字第5155號、95年度訴字第1816
    號判處有期徒刑6 月、10月確定，又因施用毒品，經本院以
    96年度訴字第302 號判處有期徒刑8 月、3 月確定，上開各
    罪分別經減刑、定應執行刑為有期徒刑7 月又15日、4 月又
    15日，接續於民國96年10月15日執行完畢」，並自犯罪事實
    二第2 行起更正為「於高雄縣大寮鄉○○村○○○路82巷30
    號附近撿拾具有危險性之鐵條1 支（未扣案）作為工具，並
    以身體將高雄縣大寮鄉○○村○○○路82巷30號倉庫之門撞
    壞，而進入倉庫內，竊取張簡正仕所有置放於上開倉庫之水
    電線4 綑（價值約新臺幣【下同】1 萬4000元）」，並增列
    被告於本院審理時之自白為證據外，其餘均引用起訴書所載
    （如附件）。
二、按刑法第321 條第1 項第3 款之攜帶兇器竊盜罪，係以行為
    人攜帶兇器竊盜為其加重條件，此所謂兇器，其種類並無限
    制，凡客觀上足對人之生命、身體、安全構成威脅，具有危
    險性之兇器均屬之，且祇須行竊時攜帶此種具有危險性之兇
    器為已足，並不以攜帶之初有行兇之意圖為必要（最高法院
    79年台上字第5253號判例意旨參照）。查被告竊取水電線時
    為所攜帶之鐵條1 支，係金屬材質，質地堅硬，上開工具對
    人之生命、身體均具有相當程度之危險性，足供兇器使用，
    應屬兇器無訛。是核被告所為，係犯刑法第321 條第1 項第
    2 款、第3 款攜帶兇器毀越門扇竊盜罪，及同法第320 條第
    1 項竊盜罪。被告所犯上開2 罪間，犯意各別，行為互殊，
    應予分論併罰。被告前因竊盜、毒品案件，經本院分別以95
    年度簡字第5155號、95年度訴字第1816 號 判處有期徒刑6
    月、10月確定，又因施用毒品，經本院以96年度訴字第302
    號判處有期徒刑8 月、3 月確定，上開各罪分別經減刑、定
    應執行刑為有期徒刑7 月又15日、4 月又15日，於96年10月
    15日接續執行完畢等情，有臺灣高等法院被告前案紀錄表在
    卷可佐，其於徒刑執行完畢5 年之內故意再犯本件有期徒刑
    以上之罪，均為累犯，皆應依法加重其刑。
三、爰審酌被告正值青年，有謀生能力，竟不以正途取財，竊取
    他人之財物，其行為實屬不當，被告迄今未賠償被害人張簡
    正仕所受之損失，及被告所竊得之電纜線已發還梁憲宗領回
    ，其竊取之水電線、電纜線價值並非甚鉅，被告亦能坦承犯
    行，態度尚可等一切情狀，分別量處如主文所示之刑，並定
    應執行刑。
據上論斷，應依刑事訴訟法第273 條之1 第1 項、第284 條之1
、第299 條第1 項前段、第310 條之2 、第454 條第2 項，刑法
第321 條第1 項第2 款、第3 款、第320 條第1 項、第47條第1
項、第51條第5款，刑法施行法第1條之1，判決如主文。
本案經檢察官乙○○到庭執行職務。
中    華    民    國    98    年    2     月    27    日
                  刑事第七庭    法  官  蔡書瑜
以上正本證明與原本無異。
如不服本判決應於收受送達後10日內向本院提出上訴書狀，並應
敘述具體理由；如未敘述上訴理由者，應於上訴期間屆滿後20日
內向本院補提理由書（均須按他造當事人之人數附繕本）「切勿
逕送上級法院」。
中    華    民    國    98    年    2     月    27    日
                                書記官  楊明月
附錄：論罪法條
中華民國刑法第320條第1項
意圖為自己或第三人不法之所有，而竊取他人之動產者，為竊盜
罪，處5 年以下有期徒刑、拘役或 5 百元以下罰金。
中華民國刑法第321條第1項
犯竊盜罪而有左列情形之一者，處 6 月以上、 5 年以下有期徒
刑：
一、於夜間侵入住宅或有人居住之建築物、船艦或隱匿其內而犯
之者。
二、毀越門扇、牆垣或其他安全設備而犯之者。
三、攜帶兇器而犯之者。
四、結夥三人以上而犯之者。
五、乘火災、水災或其他災害之際而犯之者。
六、在車站或埠頭而犯之者。
附件：
臺灣高雄地方法院檢察署檢察官起訴書
                                     97年度偵字第24716號
                                     97年度偵字第27938號
    被      告  丙○○  男  32歲（民國○○年○月○○日生）
                        身分證統一編號：Ｚ000000000號
                        住高雄市○○區○○路48號
                        （另案於臺灣高雄監獄執行中）
上被告因竊盜案件，已經偵查終結，認應提起公訴，茲將犯罪事
實及證據並所犯法條分敘如下：
        犯罪事實
一、丙○○前因施用毒品、竊盜等案件，經臺灣高雄地方法院分
    別以95年度訴字第1816號判決判處有期徒刑10月、96年度訴
    字第302號判決判處有期徒刑9月及95年度簡字第5155號判決
    判處有期徒刑6 月確定，上揭各罪復經裁定減刑且定應執行
    有期徒刑7月15日，甫於民國96年10月15 日易科罰金執行完
    畢。
二、詎丙○○仍不知悔改，意圖為自己不法之所有，於97年8 月
    22日10時48分許，持客觀上足以危害他人生命、身體，可作
    為兇器使用之鐵棍，破壞高雄縣大寮鄉○○村○○○路82巷
    30號倉庫門鎖後，侵入倉庫內（無故侵入住居部份未據告訴
    ），竊取張簡正仕所有置放在上開倉庫內之水電線4 捆（價
    值新臺幣【下同】1萬4,000元），得手後即予以變賣，並已
    花用一空。嗣經警調閱該倉庫之監視錄影畫面而循線查獲。
三、丙○○意圖為自己不法之所有，於97年8月27日10 時許，趁
    梁憲宗所經營、位於高雄市○○區○○里○○路22號之新海
    洋遊艇公司倉庫大門未上鎖之際，侵入該倉庫內（無故侵入
    住居部份未據告訴），竊取梁憲宗所有置放在上開倉庫內之
    遊艇用電纜線28公斤 (價值1,500元)，得手後欲騎乘車號KP
    D-101 號重型機車載運上開電纜線前往址設高雄縣林園鄉○
    ○段2870地號之金峰回收廠變賣途中，因行跡可疑為警攔檢
    查獲。
四、案經高雄縣政府警察局林園分局報告偵辦。
        證據並所犯法條
一、證據清單及待證事項
  ┌──┬───────────┬───────────┐
  │編號│      證據名稱        │      待證事實        │
  ├──┼───────────┼───────────┤
  │ 一 │被告丙○○於警詢時及偵│被告於上開時地，竊取被│
  │    │查中之自白            │害人張簡正仕及梁憲宗所│
  │    │                      │有之前揭財物之事實。  │
  │    │                      │                      │
  ├──┼───────────┼───────────┤
  │ 二 │被害人張簡正仕於警詢時│事實欄二：被告持鐵棍破│
  │    │之指述                │壞門鎖後侵入倉庫竊取財│
  │    │                      │物之事實。            │
  │    │                      │                      │
  ├──┼───────────┼───────────┤
  │ 三 │被害人梁憲宗於警詢時之│事實欄三：被告侵入倉庫│
  │    │證述                  │竊取財物之事實。      │
  │    │                      │                      │
  ├──┼───────────┼───────────┤
  │ 四 │現場照片、監視錄影畫面│事實欄二：被告竊取被害│
  │    │翻拍照片各2張         │人張簡正仕所有水電線之│
  │    │                      │事實。                │
  │    │                      │                      │
  ├──┼───────────┼───────────┤
  │ 五 │贓物認領保管單1紙     │事實欄三：被害人梁憲宗│
  │    │                      │失竊之物業據領回之事實│
  │    │                      │。                    │
  │    │                      │                      │
  ├──┼───────────┼───────────┤
  │ 六 │高雄縣政府警察局林園分│事實欄三：被告竊取被害│
  │    │局扣押筆錄、扣押物品目│人梁憲宗所有電纜線之事│
  │    │錄表各1份、照片6張    │實。                  │
  │    │                      │                      │
  └──┴───────────┴───────────┘
二、核被告就事實欄二所為，係犯刑法第321條第1項第3 款之攜
    帶兇器竊盜、同條項第2 款毀壞門扇之加重竊盜罪嫌；就事
    實欄三所為，係犯同法第320條第1項之竊盜罪嫌。又被告所
    犯之前開2 罪間，犯意各別、行為互殊，請分論併罰。被告
    曾受有期徒刑執行完畢，有本署刑案資料查註紀錄表可參，
    5 年以內故意再犯本件有期徒刑以上之罪，為累犯，請依刑
    法第47條第1項規定加重其刑。
三、依刑事訴訟法第251條第1項提起公訴。
    此  致
臺灣高雄地方法院
中    華    民    國    97    年    12    月    24    日
                          檢 察 官    甲  ○  ○


司法院資訊處製作；財團法人民間司法改革基金會備份。
